【裁判字號】    91,交易,404
【裁判日期】    920106
【裁判案由】    過失傷害
【裁判全文】
臺灣高雄地方法院刑事判決                        九十一年度交易字第四四號
    公  訴  人  臺灣高雄地方法院檢察署檢察官
    被      告  乙○○  男  二.
右列被告因過失傷害案件，經檢察官提起公訴（九十一年度偵字第一○五七二號），
本院判決如左：
    主  文
乙○○因過失傷害人，處拘役肆拾日，如易科罰金，以參佰元折算壹日。
    事  實
一、乙○○考領有重型機車駕駛執照，於民國九十年三月十七日下午，駕駛車牌ＫＢ
    Ｑ－六七一號重型機車，沿高雄市○○區○○路由南往北方向行駛，嗣於同日十
    四時十二分許，途經高雄市○○區○○路與竹圍路口時，本應注意該路口有設置
    表示「警告」之閃光黃燈，車輛應減速接近、注意安全，小心通過，並應注意車
    前狀況，隨時採取必要之安全措施，且依當時天候晴天，視詎良好無障礙物，又
    無不能注意之情事，竟疏未注意，冒然趨車前行，適有甲○○自文橫路之巷口走
    出，正欲橫越文橫路前往新興國中打球，乙○○因疏未注意車前狀況，致其所騎
    乘之機車撞及甲○○，甲○○當場倒地，因而受有左脛腓骨骨折、左小腿擦挫傷
    之傷害。而乙○○於肇事後，留在現場等候前來處理之警員，並於職司偵查犯罪
    之警察知悉其為肇事人之前，即主動向當時任職於高雄市政府警察局新興分局五
    福二路派出所之警員陳星輝承認為駕駛人，並接受調查裁判。
二、案經乙○○訴由高雄市政府警察局新興分局移送臺灣高雄地方法院檢察署檢察官
    偵查起訴。
    理  由
一、訊據被告對於在右揭時、地騎乘機車肇事致告訴人甲○○受傷，且其有過失之事
    實坦承不諱，經查：
（一）被告上開坦承駕車肇事致告訴人受傷之事實，除據被告於警、偵訊及本院審理
      時供認不諱外，核與告訴人甲○○於警、偵訊及本院審理時所指述，及證人即
      肇事後前往現場處理之警員陳星輝於本院審理時證述之情節相符，並有原祿骨
      科醫院診斷證明書一紙在卷可稽（警卷第五頁），是此部分之事實，已可認定
      。
（二）而本件車禍發生後，因告訴人及被告已移動現場，所以警員未當場製作道路交
      通事故調查報告表，及拍攝肇事現場照片乙事，除據被告供明在卷外（刑事卷
      第一五頁），亦為證人即警員陳星輝於本院審理時證述屬實（刑事卷第二一頁
      ），雖本院曾請求當時承辦警員陳星輝再度往現場製作現場圖及拍攝現場路況
      照片（刑事卷第二五、二六頁），以供本院函請高雄市政府建設局車輛行車事
      故鑑定委員會鑑定本件肇事責任，惟經本院函送上開資料供鑑定後，該委員會
      之函覆係表示因本案無警方處肇事現場圖，致雙方肇事事實不明，未便遽作認
      定，有該委員會九十一年十月三十一日高市車鑑字第○九一○○○五一七五號
      函文一紙在卷可稽（刑事卷第二九頁），是本院基此即依職權根據道路交通安
      全規則之規定加以判定雙方之肇事責任。
（三）按特種閃光號誌各燈號顯示之意義如左：一、閃光黃燈表示「警告」，車輛應
      減速接近，注意安全，小心通過，道路交通標誌標線號誌設置規則第二百十一
      條第一項第一款定有明文。復按汽車行駛時，駕駛人應注意車前狀況，隨時採
      取必要安全措施，道路交通安全規則第九十四條第三項亦定有明文，此為駕駛
      人應盡之注意義務，且依上開證人陳星輝所繪製之交通事故現場會勘簡略圖及
      現場相片所示，前開路口被告行車為設有閃光黃燈路口，且該處號誌正常，事
      故發生時，天候晴，此為被告所自承（刑事卷第一九頁），另依上開照片所示
      ，該路口並無障礙物遮掩，視距實屬良好，且當時正屬白天，被告精神狀況當
      屬良好，當無何不能注意之情事，當時倘被告能遵守路口閃光號誌之警告，注
      意安全，小心通過前開路口，應非不能及時發現對方而適時煞停或避讓，何來
      未發現告訴人而致人車發生碰撞之情，及造成告訴人身體受有傷害之結果？足
      認被告確有肇事原因，已可認定。
（四）綜上所述，被告就本件車禍之發生確有過失行為，且其過失行為確使被害人因
      而受傷，是被告之過失行為與被害人之傷害結果間，應具有相當因果關係無疑
      。故事證應屬明確，被告之犯行應堪認定。
二、核被告乙○○所為，係犯刑法第二百八十四條第一項前段之過失傷害罪。又被告
    於肇事後於處理員警到場尚不知何人為肇事者時，即自承為肇事者，並接受裁判
    ，業據證人即高雄市政府警察局新興分局五福二路派出所之警員陳星輝證稱明確
    在卷（本院刑事卷第二十一頁），經核與自首之規定相符，應依刑法第六十二條
    前段之規定，減輕其刑。爰審酌被告並無前科（少年時期有竊盜非行），有台灣
    高等法院被告全國前案紀錄表一份在卷可憑，足見其素行尚可，其過失程度，及
    告訴人所受傷害程度等一切情狀，量處如主文所示之刑，以為懲儆，並諭知易科
    罰金之折算標準。
據上論斷，應依刑事訴訟法第二百九十九條第一項前段，刑法第二百八十四條第一項
前段、第六十二條前段、第四十一條第一項，罰金罰鍰提高標準條第一條前段、第二
條，判決如主文。
本案經檢察官陳碧霞到庭執行職務
中      華      民      國    九十二    年      一      月     六     日
                              臺灣高雄地方法院交通法庭
                                  法  官  楊  宗  翰
右正本證明與原本無異。
如不服本判決，應於判決送達後十日內，向本院提出上訴狀。
                                  書記官  陳  怡  真
中      華      民      國    九十二    年      一      月     六     日
附錄本案論罪科刑法條
刑法第二百八十四條第一項前前段：
因過失傷害人者，處六月以下有期徒刑、拘役或五百元以下罰金。致重傷者，處一年
以下有期徒刑、拘役或五百元以下罰金。


司法院資訊處製作；財團法人民間司法改革基金會備份。
